# 房地产企业存货转为投资性房地产问题

提问人：郭小侠 时间：2016-03-10 16:24:35
被审计单位建设了一个家居商场，与美凯龙进行合作，被审计单位纳入很小的一部分收入， 15 年 7 月以后改变合作模式，收入全部纳入被审计单位账务，商场直到现在一直作为存货挂账，我们准备转资，在这种情况下，是从一开始就转资，调整折旧还是从 15 年 7 月转资更为合适呢

回答人：chenyiwei
请对照《企业会计准则第 17 号——借款费用》第十三条规定，判断该房屋达到预定可使用状态的时点，据此确定转固的合理时点。